# 专项储备现金流

提问人：跨度防护 时间：2017-02-10 18:49:45
请教陈版：计入制造费用和管理费用的专项储备，使用时在现金流量表中是分别计入购买商品接受劳务支付的现金、支付其他与经营活动相关的现金，还是均计入购买商品接受劳务支付的现金。

回答人：chenyiwei
用于费用性支出的，一般作为“支付的其他与经营活动有关的现金”居多；用于资本性支出的，一般列入“购建固定资产、无形资产和其他长期资产支付的现金”。